【裁判字號】    97,抗,6
【裁判日期】    970312
【裁判案由】    本票裁定
【裁判全文】
臺灣雲林地方法院民事裁定                 97年度抗字第6號
抗   告   人  廣昌加油站企業有限公司
兼法定代理人  乙○○
相   對   人  甲○○
上列抗告人與相對人間本票裁定事件，抗告人對於中華民國97年
1 月16日本院簡易庭所為裁定提起抗告，本院裁定如下：
    主  文
抗告駁回。
抗告程序費用新臺幣壹仟元由抗告人負擔。
    理  由
一、按執票人向本票發票人行使追索權時，得聲請法院裁定後強
    制執行，票據法第123 條定有明文。又本票執票人依票據法
    第123 條規定，聲請法院裁定許可對發票人強制執行係屬非
    訟事件程序，此項聲請之裁定，及抗告法院之裁定，僅依非
    訟事件程序，以審查強制執行許可與否，並無確定實體上法
    律關係存否之效力，如發票人就票據債務之存否有爭執時，
    應由發票人提起確認之訴，以資解決，最高法院56年度臺抗
    字第714號、57年臺抗字第76號判例可資參照。
二、本件相對人主張：其執有抗告人所簽發如原裁定所示之本票
    1 紙，並免除作成拒絕證書。詎屆期經提示未獲付款，爰依
    票據法第123 條規定，聲請裁定許可強制執行等情，已據其
    提出本票1 紙為證。觀該本票之記載，法定要件已經具備，
    原裁定予以准許，即無不合。
三、抗告意旨略以：抗告人於民國95年8 月28日向相對人借貸新
    臺幣（下同）5,000,000 元，抗告人於借貸時簽發5,000,00
    0 元商業本票1 張，同時另簽發4 張付款人為臺中銀行斗南
    分行、金額共計5,750,000 元之支票與相對人，抗告人於95
    年8 月30日實際收到相對人之匯款為4,250,000 元。抗告人
    以支票及匯款方式已清償相對人2,750,000 元，故相對人得
    請求未清償之金額為1,500,000 元，相對人向本院請求3,00
    0,000 元，顯有未洽等語。經查，抗告人上開抗告理由所述
    是否為真，其是否得以之為抗辯等情，均屬實體上法律關係
    之爭執，揆諸前揭說明，應由抗告人另行協商或提起訴訟，
    以資解決，要非本件非訟事件抗告程序所得加以審究，抗告
    人遽而提起本件抗告，請求廢棄原裁定，為無理由，應予駁
    回。
四、據上論結，本件抗告為無理由，依非訟事件法第46條、第21
    條第2 項，民事訴訟法第495 條之1 第1 項、第449 條第1
    項、第78條，裁定如主文。
中    華    民    國    97    年    3     月    12    日
                  民事第二庭    審判長法  官  林秋火
                                      法  官  吳錦佳
                                      法  官  楊欣怡
如不服本裁定，僅得於收受本裁定正本送達後10日內，以適用法
規顯有錯誤為理由，向本院提出再抗告狀（須附繕本一份，並繳
納再抗告裁判費新臺幣1,000 元），經本院許可後始可再抗告。
中    華    民    國    97    年    3     月    12    日
                                      書記官  林美鳳


司法院資訊處製作；財團法人民間司法改革基金會備份。
